臺灣高等法院民事裁定
111年度聲字第257號
聲  請  人  敦悅建設股份有限公司

法定代理人  許清芳  

相  對  人  張國章  

上列當事人間聲請返還擔保物事件，本院裁定如下：
    主  文
臺灣臺北地方法院一○八年度存字第一○七九號提存事件，聲請人
提存之擔保金新臺幣貳佰參拾萬元，准予返還。
    理  由
一、按訴訟終結後，供擔保人證明已定20日以上之期間，催告受
    擔保利益人行使權利而未行使，或法院依供擔保人之聲請，
    通知受擔保利益人於一定期間內行使權利並向法院為行使權
    利之證明而未證明者，法院應依供擔保人之聲請，以裁定命
    返還其提存物，民事訴訟法第104條第1項第3款定有明文。
    前開規定，於其他依法令供訴訟上之擔保者準用之，並為同
    法第106條所明定。
二、聲請人聲請意旨略以：伊於取得本院108年度聲字第255號（
    下稱第255號）准伊供擔保新臺幣（下同）230萬，臺灣臺北
    地方法院（下稱臺北地院）107年度司執字第113605號執行
    事件之強制執行程序，於本院108年度重上字第320號塗銷抵
    押權登記等事件（下稱本案訴訟）判決確定前應暫予停止之
    裁定後，旋於民國108年5月22日提供230萬為擔保金，以臺
    北地院108年度存字第1079號提存事件提存在案。因本案訴
    訟已經終結，伊敗訴確定，伊已於111年5月3日以存證信函
    通知受擔保利益人即相對人（相對人於同年月4日收受）行
    使權利而未行使，爰依民事訴訟法第104條第1項第3款規定
    ，聲請返還擔保金230萬元等語。
三、查聲請人上開主張，有其提出之第255號裁定、臺北地院108
    年度存字第1079號提存書、台北敦南郵局111年5月3日354號
    存證信函及中華郵政掛號郵件收件回執在卷可憑（見本院卷
    第23至27頁、第45至47頁）。又兩造間本案訴訟，業經最高
    法院於109年3月4日裁定駁回聲請人之上訴而終結，聲請人
    已敗訴確定，亦有臺北地院107年度重訴字第703號判決、本
    院108年度重上字第320號判決、最高法院109年度台上字第5
    82號裁定在卷可稽（見本院卷第9至21頁、第29至43頁）。
    相對人迄未就上開擔保金對聲請人行使權利，有本院民事類
    事件跨院資料查詢表可稽（見本院卷第51至71頁），揆諸首
    揭規定，本件聲請人聲請發還擔保金，核無不合，應予准許
    。
四、據上論結，本件聲請為有理由，爰裁定如主文。　　　　
中　　華　　民　　國　　111 　年　　 6　　月　　 28 　日
                  民事第二十五庭
                      審判長法  官  謝碧莉
                            法  官  林俊廷
                            法  官  楊惠如
正本係照原本作成。
如不服本裁定，應於收受送達後10日內向本院提出抗告狀，並應
繳納抗告費新臺幣１千元。
中　　華　　民　　國　　111 　年　　6 　　月　　28　　日

  　　　　　　　　　　　　　書記官  張永中